臺灣板橋地方法院刑事判決　　　　　　　95年度訴字第1095號
公　訴　人　臺灣板橋地方法院檢察署檢察官
被　　　告　乙○○
　　　　　　　　　　灣臺北監獄臺北分監執行中）
上列被告因竊盜案件，經檢察官提起公訴（95年度偵緝字第156
號、第367 號、第372 號）及移送併辦（95年度偵字第11721 號
），本院判決如下：
           主  文
乙○○連續結夥三人以上攜帶兇器毀壞門扇竊盜，累犯，處有期
徒刑貳年。
           事  實
一、乙○○（原名「邱志鋒」）前於民國九十年間，因毒品危害
    防制條例案件，經臺灣桃園地方法院於九十一年六月二十一
    日以九十年桃簡字第一三二九號判處有期徒刑四月，於九十
    一年九月十六日確定；再於九十二年間，因施用第一級毒品
    、第二級毒品案件，經本院於九十二年六月三十日分別判處
    有期徒刑七月、五月，並定應執行刑為有期徒刑十月，而於
    九十二年八月二十五日確定；又於九十二年間，因妨害兵役
    治罪條例案件，經臺灣桃園地方法院於九十二年七月二十一
    日以九十二年桃簡字第一○○七號判處有期徒刑二月，於九
    十二年十二月一日確定，以上各罪接續執行而於九十四年三
    月十七日縮刑期滿執行完畢。
二、乙○○猶不知悔悟：(一)先於九十四年四月十八日下午三時三
    十分許，由甲○○（觸犯竊盜罪部分，已據本院判處有期徒
    刑一年六月確定）駕駛向不詳姓名友人借來之自小客車，搭
    載乙○○、丙○○（通緝中，另行審結），因前往臺北縣中
    和市尋友未果，三人竟共同基於意圖為自己不法所有之概括
    犯意聯絡，於行經臺北縣永和市○○街三一巷六弄十號二樓
    戊○○住處外停車後，先由甲○○持上開自小客車內不詳友
    人所有、客觀上具有危險性，足供兇器使用之扳手一支破壞
    戊○○上開住處之門鎖後進入戊○○上開住處，再以手機聯
    絡丙○○進入戊○○上開住處，甲○○與丙○○遂開始搜刮
    戊○○住處之財物，共竊得三星電腦液晶螢幕一臺、電腦主
    機一臺、NOKIA 牌手機一支、新臺幣（下同）五千一百元等
    物（價值共約五萬九千一百元），再由乙○○搬入上開自小
    客車內，得手後三人開車離去，前往臺北縣新莊市迴龍地區
    將所竊得之上開物品販售得款二萬元後，朋分花用。嗣經戊○○發現遭竊後報警處理，經警在上開戊○○住處內之電腦
    護目鏡上採集到丙○○指紋二枚，送請內政部警政署刑事警
    察局鑑驗後，始查悉上情；(二)乙○○承前意圖為自己不法所
    有之概括犯意，於九十四年七月十三日下午六時三十分許，
    以不詳方法破壞門鎖之方式，進入臺北縣三重市○○街一一
    二巷十三號四樓丁○○住處，竊取筆記型電腦一壹、PDA 一
    臺、MP3 隨身聽一臺、四千元之中油公司油票、鑽石戒指一
    只、LCD 螢幕一臺、數位相機一臺、手機一支等物（價值共
    約十五萬元），得手後逃逸，嗣經丁○○報警後，經警在上
    開丁○○住處採集到乙○○（即邱志鋒）指紋一枚，送請內
    政部警政署刑事警察局鑑驗後，始查悉上情。
三、案經桃園縣政府警察局龜山分局、臺北縣政府警察局三重分
    局分別移送臺灣板橋地方法院檢察署檢察官偵查起訴及移送
    併辦。
    理  由
壹、證據能力有無之判斷：
　(一)按被告以外之人於偵查中向檢察官所為陳述，除顯有不可信
  　之情況者外，得為證據，刑事訴訟法第一百五十九條之一第
    二項定有明文。偵查中對被告以外之人（包括證人、鑑定人
    、告訴人、被害人及共同被告等）所為之偵查筆錄，或被告
    以外之人向檢察官所提之書面陳述，性質上均屬傳聞證據。
    惟現階段刑事訴訟法規定檢察官代表國家偵查犯罪、實施公
    訴，依法其有訊問被告、證人及鑑定人之權，證人、鑑定人
    且須具結，而實務運作時，檢察官偵查中向被告以外之人所
    取得之陳述，原則上均能遵守法律規定，不致違法取供，其
    可信度極高，職是，被告以外之人前於偵查中已具結而為證
    述，除反對該項供述得具有證據能力之一方，已釋明「顯有
    不可信之情況」之理由外，不宜以該證人未能於審判中接受
    他造之反對詰問為由，即遽指該證人於偵查中之陳述不具證
    據能力。是證人丙○○、甲○○於檢察官偵查時具結所為之
    證述（見九十五年度偵緝字第三六七號偵查卷第三一頁、第
    三二頁），被告未曾提及檢察官在偵查時，有任何不法取供
    之情形，是客觀上並無顯不可信之情況，前揭證人丙○○、
    甲○○於偵查中之證言自具有證據能力。
  (二)按被告以外之人（包括證人、鑑定人、告訴人、被害人及共
    同被告等）於審判外之陳述雖不符刑事訴訟法第一百五十九
    條之一至之四等四條之規定，而經當事人於審判程序同意作
    為證據，法院審酌該言詞陳述或書面陳述作成時之情況，認
    為適當者，亦得為證據；當事人、代理人或辯護人於法院調
    查證據時，知有刑事訴訟法第一百五十九條第一項不得為證
    據之情形，而未於言詞辯論終結前聲明異議者，視為有前項
    之同意，同法第一百五十九條之五定有明文。立法意旨在於
    傳聞證據未經當事人之反對詰問予以核實，原則上先予排除
    。惟若當事人已放棄反對詰問權，於審判程序中表明同意該
    等傳聞證據可作為證據；或於言詞辯論終結前未聲明異議，
    基於尊重當事人對傳聞證據之處分權，及證據資料愈豐富，
    愈有助於真實發見之理念，且強化言詞辯論主義，使訴訟程
    序得以順暢進行，上開傳聞證據亦均具有證據能力。本件證
    人即被害人戊○○、丁○○均曾於警詢中為陳述，其性質雖
    屬傳聞證據，惟其等未再於法院審理中為陳述，且查無符合
    同法第一百五十九條之一至之四等前四條之情形，其所為之
    上開警詢筆錄內容，於本院審理時予以提示並告以要旨，且
    各經檢察官及被告等人表示意見。當事人已知上述筆錄乃傳
    聞證據，且均未於言詞辯論終結前對該等筆錄內容異議，依
    上開規定，是證人戊○○、丁○○於警詢中之證言應具有證
    據能力。
  (三)按「被告以外之人於審判中有下列情形之一，其於檢察事務
    官、司法警察官或司法警察調查中所為之陳述，經證明具有
    可信之特別情況，且為證明犯罪事實之存否所必要者，得為
    證據：一死亡者。二身心障礙致記憶喪失或無法陳述者。三
    滯留國外或所在不明而無法傳喚或傳喚不到者。四到庭後無
    正當理由拒絕陳述者」，刑事訴訟法第一百五十九條之三定
    有明文。按檢察事務官依法有調查犯罪及蒐集證據與詢問告
    訴人、被告、證人或鑑定人之權限；司法警察（官）依法亦
    具有調查犯罪嫌疑人犯罪情形及蒐集證據等職權，若其等所
    作之筆錄毫無例外的全無證據能力，當非所宜。再者，如上
    開陳述，係在可信之特別情況下所為，且為證明犯罪事實所
    必要，而於審判程序中發生事實上無法直接審理之原因時，
    若仍不承認該陳述之證據適格，即有未洽，為補救實務上採
    納傳聞法則可能發生之蒐證困難問題，自以使上開陳述取得
    證據能力，始符實體真實發見之訴訟目的。本件證人即共同
    被告丙○○前於警詢中證稱：「（問：於九十四年四月十八
    日十六時許，在台北縣永和市○○街三一巷六弄十號二樓，
    你是否有進入該址偷竊財物？有無共犯？）有的，現場和甲○○、乙○○進入偷竊」、「（問：現場由何人提議偷竊？
    用何種工具進入偷竊？竊取何物？如何分贓？）由乙○○提
    議偷竊，用攻牙扳手破壞門鎖進入屋內偷竊財物，乙○○搬
    電腦主機一台、我搬電腦銀幕一個、甲○○拿手機一支、現
    金新臺幣五千元，所竊取財物均由甲○○、乙○○二人拿去
    變賣，我分得現金新臺幣五千元」等語（見九十四年偵字第
    一六六四五號偵查卷第六頁至第七頁），惟其於本院審理時
    所在不明而傳喚不到，業經本院發布通緝，有送達證書及本
    院九十五年十一月二日九十五年板院輔刑田科緝字第一○三
    四號通緝書等件附卷可稽，而上開陳述，係在經告知權利之
    情形下所為，客觀上有可信之特別情況，且為證明犯罪事實
    所必要，依上開說明，其於警詢中之證述，自具有證據能力
    。
貳、實體方面：
一、訊之被告乙○○固坦承有於上開時、地與被告甲○○、丙○○前往被害人戊○○住處樓下之事實，惟矢口否認有何竊盜
    行為，辯稱伊沒有上樓，只是在樓下幫忙搬電腦而已，事後
    也是向甲○○借錢，並未分到錢，伊跟丙○○有仇怨；另伊
    從未到過被害人丁○○住處，沒有竊盜，不知道為何丁○○
    住處有伊指紋云云。經查：
  (一)上開被告乙○○於九十四年四月十八日下午三時三十分許，
    由被告甲○○駕駛借來之自小客車，搭載被告乙○○、丙○○前往臺北縣中和市找尋朋友，因未尋獲朋友而於行經臺北
　　縣永和市○○街三一巷六弄十號二樓戊○○住處，由被告甲○○、丙○○進入戊○○住處竊得三星電腦液晶螢幕一臺、
    電腦主機一臺、NOKIA 牌手機一支、現金五千一百元等物，
    被告乙○○幫忙將竊得之電腦搬入上開自小客車內，嗣將該
    等物品變賣後朋分花用等情，已據：1.證人即共同被告丙○○於警詢及偵查中分別證述：「（問：於九十四年四月十八
    日十六時許，在台北縣永和市○○街三一巷六弄十號二樓，
    你是否有進入該址偷竊財物？有無共犯？）有的，現場和甲○○、乙○○進入偷竊」、「（問：現場由何人提議偷竊？
    用何種工具進入偷竊？竊取何物？如何分贓？）由乙○○提
    議偷竊，用攻牙扳手破壞門鎖進入屋內偷竊財物，乙○○搬
    電腦主機一台、我搬電腦銀幕一個、甲○○拿手機一支、現
    金新臺幣五千元，所竊取財物均由甲○○、乙○○二人拿去
    變賣，我分得現金新臺幣五千元」；「當天是甲○○說要去
    永和，甲○○就向他朋友借車，我與甲○○、乙○○三人就
    一同由甲○○開車，一起要到永和去找乙○○的朋友，後來
　　因為沒有找到乙○○的朋友，甲○○就在回程的路上突然停
  　車就走到被害人戊○○住處的二樓，上去之後就打電話給我
    說二樓沒有人，我就聽懂意思了，我就上去，乙○○沒有上
    去當時他也還不知道，我就要乙○○在下面看車，我就上去
    了，上去之後，就開始偷東西，我把電腦撤到一樓時，乙○○就下車幫我把電腦搬到車上，他並沒有出聲阻止我們也沒
    有任何反對的意思，他當時知不知道我們在偷東西我並不清
    楚，當時是甲○○先下樓到車上，甲○○有拿了一些電腦配
    線、鍵盤等類的東西，上車後乙○○就問我們剛才為何要那
    麼趕，我們就直接跟他說去偷東西」、「（問：乙○○知道
    了之後有無罵你們或為反對的意思？）沒有，但有與我們一
    起分五千一百元的現金。我與甲○○一人二千元，乙○○分
    一千一百元。東西是當時直接去迴龍賣給一個朋友，共賣了
    二萬元，我拿了七千元，甲○○拿了七千元、乙○○拿了六
    千元，我們是拿Ｔ字形的板手有一邊是一字形的扁平狀，扳
    手是甲○○的，是甲○○敲壞被害人的門鎖」等語在卷（見
    九十四年偵字第一六六四五號偵查卷第六頁至第七頁、九十
    五年度偵緝字第三六七號偵查卷第三一頁）；2.證人即共同
    被告甲○○於偵查及本院審理時分別證述：「我去跟我朋友
    借了一台車，我們三人一起要去永和找朋友，到了永和找不
    到朋友，丙○○就叫我停車說要找另外一個朋友，然後就叫
　　我上去搬東西，乙○○也有上去搬東西，我搬了喇叭，丙○○搬主機、乙○○搬什麼我不記得了，現金部分共竊得了五
    千一百元，我與丙○○各分二千元現金、乙○○分了一千一
    百元，電腦是丙○○拿去賣的，共賣了二萬元，我與丙○○
    各分七千元，乙○○分了六千元」；「（問：對於你在95年
    5 月26 日 於本院簡式審理時所述「被告邱也有進去搬東西
    」等語有何意見？）無意見」等語在卷（見九十五年度偵緝
    字第三六七號偵查卷第三二頁、本院卷第二○六頁），二人
    所述情節大致相符，應屬非虛。被告乙○○雖辯稱丙○○與
    其有仇怨云云，然如屬實，證人丙○○儘可誇大被告乙○○
    涉案情節，要無於偵查中猶證稱被告乙○○僅負責搬運物品
    之理，而被告乙○○也不可能於上開時地與證人丙○○同時
    坐車外出。況被告乙○○與證人甲○○係表兄弟關係，已據
    被告乙○○、甲○○於偵查中供明在卷（見九十五年偵緝字
    第一五六號偵查卷第三十頁），然證人甲○○亦於偵查中證
    稱被告乙○○有參與上開竊盜行為，是證人丙○○前開證述
    ，尚難認係出於誣陷被告乙○○。
  (二)而被害人戊○○於上揭時地失竊前開物品一節，亦據證人戊○○於警詢中證述明確（見九十四年偵字第一六六四五號偵
    查卷第七之一頁至第八頁），且經警在被害人戊○○上開住
    處採集取得之指紋，經送請內政部警政署刑事警察局鑑驗結
    果，認為：「送鑑編號一、二膠片上之指紋，經人工析鑑比
    對，與被害人戊○○等二人指紋卡之指紋不符，續將該二枚
    指紋輸入指紋電腦系統比對，結果發現依序與本局檔存丙○○指紋卡上之右食指、右中指指紋相符」，有內政部警政署
  　刑事警察局九十四年五月六日刑紋字第0940069671號一件附
    卷可稽。再參以被告乙○○於偵查中自承：「甲○○要我去
    搬電腦，我是坐甲○○的車子，車子是甲○○借來的，也是
    由甲○○開車，甲○○說要去找朋友但沒有找到朋友，甲○○就突然在永和市○○街三一巷停車上樓，我已經忘記是甲○○先上去或甲○○及丙○○先上去的，我記得甲○○就下
    來叫我上去幫丙○○搬電腦，我們就把車子開到行竊地點的
    樓下，然後我就上樓幫忙搬電腦，我這時候還不知道，我有
    分到五千元左右，是賣電腦的錢，電腦是甲○○載我去二重
    疏洪道的跳蚤市場賣了一萬五千元，門是誰敲開的，我不記
    得了，我一直到電腦搬到一半時走樓梯下來時，我才知道是
    偷東西」等語（見九十五年度偵緝字第三六七號偵查卷第三
    二頁至第三三頁）。足徵被告乙○○、甲○○、丙○○確有
    於上開時地竊取被害人戊○○之財物變賣後朋分花用無訛。
    故證人甲○○於本院審理時雖改稱：被告乙○○對於伊與丙○○一起竊盜並不知情，也未分到款項，被告乙○○拿到的
    錢是向伊借的云云（見本院卷第二○三至第二○四頁），然
    顯係迴護被告乙○○之詞，要無可採。
  (三)又被害人丁○○於上開時地遭竊，受有前揭財物損失之情，
    已據證人丁○○於警詢中證述甚明（見九十五年偵字第一一
    七二一號偵查卷第七頁至第八頁），且被害人丁○○報警後
    ，經警在其住處採集到指紋一枚，經送請內政部警政署刑事
    警察局鑑驗結果，認為：「送鑑指紋膠片三張中，可資比對
    之現場指紋一枚，經輸入指紋電腦系統比對，再由人工確認
　  結果，與本局檔存邱志鋒指紋卡之右拇指指紋相符」，有該
    局九十四年七月二十九日刑紋字第0940113530號鑑驗書一件
　　附卷可稽。而被告乙○○係於九十年四月十八日改名，其原
  　名「邱志鋒」一節，亦有全戶戶籍資料查詢結果一件在卷可
    按，被告乙○○空言辯稱伊未曾到過被害人丁○○上開住處
    ，也無竊盜云云，自無可採。
  (四)綜上所述，被告乙○○所辯，顯係事後卸責之詞，無可採信
    。本件事證明確，被告乙○○犯行洵堪認定。
二、查扳手既可破壞門鎖，可見甚為堅硬、銳利，足以傷害人之
    身體，客觀上具有殺傷力，自係兇器之一種，被告乙○○夥
    同共犯丙○○、甲○○，持該兇器破壞門鎖竊盜戊○○財物
    ，核其所為，係犯刑法第三百二十一條第一項第二款、第三
    款、第四款之結夥三人攜帶兇器毀壞門扇竊盜罪；又被告乙○○上開破壞門鎖進入丁○○住處竊取財物，係犯刑法第三
    百二十一條第一項第二款毀壞門扇竊盜罪。查九十四年二月
    二日修正公布，而於九十五年七月一日生效實施之新刑法第
    二十八條雖將舊法之「實施」修正為「實行」，其中「實施
    」一語，涵蓋陰謀、預備、著手及實行之概念在內，其範圍
    較狹；二者之意義及範圍固有不同，但對於被告乙○○與被
    告甲○○、丙○○共犯上開竊盜戊○○財物之情形而言，刑
    法第二十八條之修正內容，對於被告並無「有利或不利」之
    影響。又修正後刑法第四十七條雖將舊刑法修正限制為受徒
    刑之執行完畢，或一部之執行而赦免後，五年以內「故意」
    再犯有期徒刑以上之罪者，始成立累犯。但上述新舊法之規
    定，對於本件被告乙○○「故意」犯竊盜罪，亦無所謂「有
    利或不利」之情形。依上說明，並無適用修正後刑法第二條
    第一項之規定比較新舊法適用之問題（最高法院九十五年台
    上字第五五八九號判決、最高法院九十五年十一月七日第二
    十一次刑事庭會議決議，均同此見解）。是被告乙○○與被
    告丙○○、甲○○間，就上開竊盜戊○○犯行，有犯意之聯
    絡及行為之分擔，為共同正犯。次查被告行為後，刑法業於
　　九十四年二月二日修正公布，九十五年七月一日起施行。按
  　「行為後法律有變更者，適用行為時之法律，但行為後之法
    律有利於行為人者，適用最有利於行為人之法律」，修正後
    刑法第二條第一項定有明文。此條規定係規範行為後法律變
    更所生新舊法比較適用之準據法，本身尚無新舊法比較之問
    題，於新法施行後，應一律適用新法第二條第一項之規定，
    為「從舊從輕」之比較，先予敘明。本件被告乙○○行為後
    ，刑法第五十六條連續犯之規定，業於九十四年二月二日修
    正公布刪除，並於九十五年七月一日施行，則被告之犯行，
    因行為後新法業已刪除連續犯之規定，此刪除雖非犯罪構成
    要件之變更，但顯已影響行為人刑罰之法律效果，自屬法律
    有變更，依新法第二條第一項規定，比較新、舊法之結果，
    仍應適用較有利被告之行為時即舊法論以連續犯。故被告乙○○上開先後二次竊盜犯行，時間緊密，犯罪構成要件相同
    ，顯係基於概括犯意為之，為連續犯，依修正前刑法第五十
    六條規定，從其中所犯情節較重之結夥三人以上攜帶兇器毀
    壞門扇竊盜罪論，並加重其刑。又被告乙○○前於九十
　　年間，因毒品危害防制條例案件，經臺灣桃園地方法院於九
  　十一年六月二十一日以九十年桃簡字第一三二九號判處有期
    徒刑四月，於九十一年九月十六日確定；再於九十二年間，
    因施用第一級毒品、第二級毒品案件，經本院於九十二年六
    月三十日分別判處有期徒刑七月、五月，並定應執行刑為有
    期徒刑十月，而於九十二年八月二十五日確定；又於九十二
    年間，因妨害兵役治罪條例案件，經臺灣桃園地方法院於九
    十二年七月二十一日以九十二年桃簡字第一○○七號判處有
    期徒刑二月，於九十二年十二月一日確定，以上各罪接續執
    行而於九十四年三月十七日縮刑期滿執行完畢，此有臺灣高
    等法院被告前案紀錄表一件附卷可稽，其徒刑執行完畢後五
    年內，故意再犯本件最重本刑為有期徒刑以上之罪，為累犯
    ，應依刑法第四十七條第一項規定，加重其刑，並遞加之。
    審酌被告乙○○正值青年，竟不思上進，僅因貪慾即先後二
    次竊盜，其中一次又係持扳手行竊，危害社會治安非輕，且
    犯後猶否認犯行，態度甚差，顯無悔意等一切情狀，爰量處
    如主文所示之刑。被告乙○○與共犯丙○○、甲○○持以行
    竊之扳手，係甲○○向其借得之上開自用小客車之友人所有
    ，並非被告或其他共犯所有，已據被告甲○○供明在卷，爰
    不予宣告沒收。
三、又公訴人起訴事實雖未敘及被告於九十四年七月十三日竊盜
    被害人丁○○財物之犯行（即移送併辦之九十五年度偵字第
    一一七二一號）惟該等事實與公訴人起訴之犯罪事實具連續
    犯之裁判上一罪關係，應為起訴效力所及，自在本院所得審
    理之範圍，併此敘明。
據上論斷，應依刑事訴訟法第二百九十九條第一項前段，刑法第
二條第一項、第二十八條、修正前刑法第五十六條、刑法第三百
二十一條第一項第二款、第三款、第四款、刑法第四十七條第一
項，判決如主文。
本案經檢察官張誌洋到庭執行職務。
中　　華　　民　　國　　96　　年　　4  　月　　16　　日
                  刑事第五庭    審判長法　官  陳坤地
                                      法  官  許映鈞
                                      法  官  李麗珠
上列正本證明與原本無異。
如不服本判決，應於送達後十日內向本院提出上訴狀
                                      書記官  林政良
中　　華　　民　　國　　96　　年　　4 　　月　　16　　日
附錄本案論罪科刑法條全文：
刑法第321條
犯竊盜罪而有左列情形之一者，處6 月以上、5 年以下有期徒刑
：
一  於夜間侵入住宅或有人居住之建築物、船艦或隱匿其內而犯
    之者。
二  毀越門扇、牆垣或其他安全設備而犯之者。
三  攜帶兇器而犯之者。
四  結夥三人以上而犯之者。
五  乘火災、水災或其他災害之際而犯之者。
六  在車站或埠頭而犯之者。
前項之未遂犯罰之。
